【裁判字號】    97,易,133
【裁判日期】    970320
【裁判案由】    竊盜
【裁判全文】
臺灣屏東地方法院刑事判決               97年度易字第133號
公  訴  人  臺灣屏東地方法院檢察署檢察官
被      告  乙○○
            甲○○
上列被告等因竊盜案件，經檢察官提起公訴（96年度調偵字第
193 號），茲因被告等就被訴事實為有罪之陳述，經告知簡式審
判程序之旨，並聽取公訴人及被告之意見後，本院當庭裁定依簡
式審判程序審理，判決如下：
    主  文
乙○○共同竊盜，累犯，處有期徒刑陸月，減為有期徒刑月，
如易科罰金以新台幣壹仟元折算壹日。
甲○○共同竊盜，處有期徒刑肆月，減為有期徒刑貳月，如易科
罰金以新台幣壹仟元折算壹日。
    事  實
一、乙○○曾因公共危險案件，經臺灣高等法院高雄分院於民國
    85年11月26日，以85年度上訴字第1482號判處有期徒刑8 年
    確定，於90年6 月21日縮短刑期假釋出監，於94年10月14日
    假釋期滿視為執行完畢。詎乙○○仍不知悔改，與甲○○共
    同基於意圖為自己不法所有之犯意聯絡及行為分擔，於95年
    11月28日上午11時許，由甲○○駕駛車牌號碼635-GD號營業
    大貨車，前往乙○○任職之長堅企業有限公司（下稱長堅公
    司）位於屏東縣內埔鄉○○村○○路156 號之倉庫內，共同
    盜取長堅公司應返還與臺灣電力股份有限公司（下稱臺電公
    司）之高壓電纜線1 批共計3120公斤，得手後，由甲○○載
    離現場。甲○○復於同月30日下午1 時許，以上開營業大貨
    車載運該批電纜線，前往屏東縣內埔鄉○○路500 之號之維
    景資源回收場，以每公斤85元代價，出售予不知情之黃榮達
    （另為不起訴處分），得款新台幣（下同）26萬5200元，乙
    ○○分得6 萬元。黃榮達後轉賣與郭秀鴻，郭秀鴻再轉賣與
    新達資源回收場之簡水信，嗣於同年12月2 日上午11時許，
    為警循線在屏東縣萬丹鄉社口村社口23之1 號新達資源回收
    場查獲，並扣得上開電纜線1 批總重量為2840公斤（部分已
    遭剪裁加工削除外皮）。
二、案經屏東縣警察局屏東分局報請臺灣屏東地方法院檢察署檢
    察官偵查起訴。
    理  由
一、本件被告等所犯之竊盜罪，屬非死刑、無期徒刑、最輕本刑
    為3 年以上有期徒刑之罪，亦非屬高等法院管轄第一審之案
    件，且被告等先就被訴事實為有罪之陳述，經審判長得告知
    簡式審判程序之旨，並聽取當事人之意見後，依刑事訴訟法
    第273 條之1 規定裁定進行簡式審判程序，並不適用刑事訴
    訟法第159 條第1 項、第161 條之2 、之3 、第163 條之1
    、第164條至第170條等調查程序之限制，合先敘明。
二、本件證據及所應適用之法條均與檢察官起訴書之記載相同，
    茲引用之（如附件），另補充：被告甲○○於偵查中雖否認
    犯竊盜罪，辯稱係乙○○願意賣給伊，伊係向乙○○買的云
    云，惟被告2 人於本院審理中均就長堅公司保管之上開高壓
    電纜線1 批共計3120公斤，明知伊等並無權處理而販賣與資
    源回收場，共得款26萬5200元，乙○○分得6 萬元之事實坦
    供不諱，其2 人之犯行均堪以認定。
三、核被告2 人所為均係犯刑法第320 條第1 項之普通竊盜罪，
    被告2 人間有犯意聯絡、行為分擔，為共同正犯，又被告乙
    ○○有事實欄所載之前科，有台臺灣高等法院被告前案紀錄
    表可參，其於有期徒刑執行完畢5 年內再犯本案有期徒刑以
    上之罪，有刑法第47條第1 項累犯之適用，應依法加重其刑
    。經核被告2 人共同竊取台電公司之舊電纜，乙○○為長堅
    公司員工，雖不負責保管被竊物品之責，惟竟夥同他人共同
    竊取公司保管之應返還與臺電公司之高壓電纜線高達3120公
    斤，罪行非輕，惟念其2人嗣後坦供犯行，並頗表悔意，宜
    予鼓勵其等自新，爰依公訴檢察官之聲請各判處如主文所示
    之刑；另其等犯罪時間均在96年4月24日之前，符合中華民
    國96年罪犯減刑條例減刑之規定，爰依法減其宣告刑二分之
    一及依法諭知易科罰金之折算標準。
據上論斷，應依刑事訴訟法第273 條之1 第1 項、第299 條第1
項前段、第310條之2、第454條，刑法第320條第1項、第28條、
第47條、第41條第1項前段、中華民國96年罪犯減刑條例第2條第
1項第3款、第7條、第9條、刑法施行法第1條之1，判決如主文。
本案經檢察官葉耿旭到庭執行職務。
中    華    民    國    97    年    3     月    20    日
                  刑事第六庭          法  官  惠光霞
以上正本證明與原本無異。
如不服本判決應於收受本判決送達後十日內向本院提出上訴書狀
，其未敘述上訴理由者，並得於提起上訴後十日內向本院補提理
由書狀（均須按他造當事人之人數附繕本）「切勿逕送上級法院
」
中    華    民    國    97    年    3     月    17    日
                                      書記官  陳清陽
附錄本判決論罪之法條：
刑法第320條第1項
意圖為自己不法之所有或第三人不法之所有，而竊取他人之動產
者，為竊盜罪，處五年以下有期徒刑、拘役或五百元以下罰金。


司法院資訊處製作；財團法人民間司法改革基金會備份。
